臺灣屏東地方法院刑事判決　　　　　　　　　　　　　九十三年度易字第一二二號
　　公　訴　人　臺灣屏東地方法院檢察署檢察官
　　被　　　告　戊○○
右列被告因竊盜等案件，經檢察官提起公訴（九十二年度偵字第四一五九號），本院
判決如左：
    主  文
戊○○共同連續意圖為自己不法之利益，以詐術得財產上不法之利益，處有期徒刑伍
月，如易科罰金，以參佰元折算壹日。
    事  實
一、緣台灣易吉網股份有限公司（以下簡稱易吉網公司）以電腦伺服器主機，經營名
    為「聖戰」之網路遊戲程式，供不特定顧客付費取得「帳號」、「密碼」及「時
    數」後，使用電腦設備經由網際網路連結至上開伺服器主機以遊玩「聖戰」遊戲
    。在遊戲之虛擬世界中，玩家可選擇扮演不同之人物角色，並以各種遊戲方式取
    得「聖幣」、「戰弓」、「聖斧」、「腰帶」、「項鍊」、「墜子」、「寶石」
    及「攻擊技能」等具有財產價值之虛擬物品（實為電腦伺服器中之電磁紀錄）。
二、戊○○與綽號「阿文」之成年男子（真實姓名、年籍不詳，未據起訴）二人對於
    前開「聖戰」網路遊戲之遊戲方式知之甚詳。渠等為無償獲得其他玩家在遊戲中
    已取得之「聖幣」等虛擬物品，竟基於意圖為自己不法利益及所有之概括犯意聯
    絡，自民國九十二年五月間起，連續於附表所示之時間，在屏東縣屏東市○○○
    路一一八號「哈ＧＡＭＥ」網路咖啡店內，利用線上玩家在網路上發表文章時暴
    露自己帳號，及該等玩家常將帳號、密碼作相同或類似設定之弱點，猜測得甲○○、己○○、丁○○、乙○○、庚○○（起訴書誤載為蘇寶誠）、丙○○等人之
    遊戲密碼，再利用店內之電腦設備及上述帳號、密碼，連線至「聖戰」線上遊戲
    之「拉彼斯」伺服器主機，使易吉網公司陷於錯誤，誤以為係甲○○、己○○、
    丁○○、乙○○、庚○○、丙○○等人本人欲進入遊戲內遊玩，而同意提供上開
    遊戲伺服器主機予戊○○及「阿文」使用，使戊○○、「阿文」獲得免費遊戲之
    不法利益。戊○○及「阿文」以他人名義進入遊戲後，旋即扮演他人設定如附表
    所示之虛擬人物角色，連續將如附表所示甲○○、己○○、丁○○、乙○○、庚○○（起訴書誤載為蘇寶誠）、丙○○等人所有之電腦虛擬物品丟棄，再由戊○○、「阿文」同時開啟另外一部電腦，輸入「阿文」先前自行以人頭帳戶名義申
    請之「PSPS KILL」、「KILL BOYS」等帳戶帳號、密碼（戊○○就「阿文」以人
    頭帳戶名義申請帳號、密碼一事，並未參與），自行扮演「黑咖啡」、「－PS2
    －」、「絕對淫蕩」及「金色防具」等人物角色後，在「聖戰」遊戲中將前開丟
    棄之虛擬物品拾起而竊取得手，其物品市價合計約為新台幣五萬餘元。戊○○與
    綽號「阿文」之男子得手後，又將部分竊得之虛擬遊戲物品贈予不知情之其他線
    上遊戲玩家李大任及許永仁等人。嗣經甲○○、己○○、丁○○、乙○○、庚○○、丙○○等人上網發現並報警處理。經警追蹤戊○○所使用之電腦ＩＰ位址而
    循線於九十二年六月二十一日二十三時三十分許，在屏東縣屏東市○○○路八十
    五號「勁風」網路咖啡店內當場查獲戊○○。
二、案經甲○○、己○○、丁○○、乙○○、庚○○、丙○○等人訴由高雄市政府警
    察局三民第二分局報請台灣屏東地方法院檢察署檢察官偵查起訴。
    理  由
一、右開事實業據被告戊○○於警訊、偵查及本院審理中坦承不諱，核與被害人甲○○、己○○、丁○○、乙○○、庚○○、丙○○等人指述之情節及證人李大任、
    許永仁、鄭福彬等人證述之情節相符，且有易吉網公司提供之被害人及被告遊戲
    登錄資料及遊戲歷程資料附卷可考，本件事證明確，被告犯行堪予認定。
二、按「電磁紀錄」係指以電子、磁性或其他無法以人之知覺直接認識之方式所製成
    之紀錄，而供電腦處理之用者，電磁紀錄關於竊盜罪章之罪，以動產論，刑法第
    二百二十條第三項及九十二年六月二十七日修正前之刑法第三百二十三條分別定
    有明文。是電磁紀錄雖為無體物，仍可為竊盜罪之客體。又所謂「竊盜」，乃係
    指破壞原持有人對於財物之持有支配關係而建立新的持有支配關係。而查「聖戰
    」網路遊戲之虛擬裝備及寶物，實際上均為電腦伺服器中之「電磁紀錄」，他人
    須進入伺服器內方能支配使用。被告以他人之帳號、密碼進入上開電腦伺服器內
    ，破壞原持有人對該等電磁紀錄之支配關係，並建立自己對該等電磁紀錄的支配
    關係，綜上所論，自應認係竊盜行為。雖然被告行為後，刑法第三百二十三條有
    關「電磁紀錄，關於竊盜章之罪，以動產論」之規定已於九十二年六月二十五日
    刪除，並新增刑法第三百五十九條「無故取得、刪除或變更他人電腦或其相關設
    備之電磁紀錄，致生損害於公眾或他人者，處五年以下有期徒刑、拘役或科或併
    科二十萬元以下罰金。」之規定，復在同法新增第三百六十三條條文規定該罪須
    告訴乃論，而於九十二年六月二十七日生效。經查本件被害人已分別於警詢或偵
    查中提出告訴。惟比較新、舊法律規定之結果，以舊法竊盜罪論罪科刑較有利於
    被告，依刑法第二條第一項但書規定，應適用修正前之規定處斷。核被告戊○○
    所為，係犯刑法第三百三十九條第二項之詐欺得利罪（起訴書贅引同條第一項）
    及九十二年六月二十七日修正前刑法第三百二十條第一項、第三百二十三條之竊
    盜電磁紀錄罪。被告先後數詐欺得利及竊盜電磁紀錄之行為，時間緊接，所犯罪
    名相同，顯係出於概括犯意反覆為之，為連續犯，爰依刑法第五十六條之規定各
    以一罪論，並加重其刑。又其所犯上開兩罪有方法結果之牽連關係，為牽連犯，
    應從一重之連續詐欺得利罪處斷。被告與綽號「阿文」之成年男子間就上開犯行
    有犯意聯絡及行為分擔，均為共同正犯。茲審酌被告之犯罪前科、素行、其犯罪
    之動機、目的、手段、所得利益，被害人所受損害，及其事後坦承犯行，態度良
    好等一切情狀，爰量處如主文所示之刑，並諭知易科罰金之折算標準，以資懲儆
    。
據上論斷，應依刑事訴訟法第二百七十三條之一第一項、第二百九十九條第一項前段
，刑法第二條第一項但書、第二十八條、第五十六條、第三百二十條第一項、（九十
二年六月二十七日修正前）第三百二十三條、第三百三十九條第二項、第五十五條、
第四十一條第一項前段，罰金罰鍰提高標準條例第一條前段、第二條，判決如主文。
中      華      民      國      九十三      年    三    月    三十一    日
                                      台灣屏東地方法院刑事第四庭
                                          法  官  王以齊
右正本證明與原本無異。
如不服本判決應於收受本判決送達後十日內向本院提出上訴書狀，其未敘述上訴理由
者，並得於提起上訴後十日內向本院補提理由書狀（均須按他造當事人之人數附繕本
 ）「切勿逕送上級法院」
                                          書記官   盧姝伶
中    華    民    國     九十三      年      三      月     三十一     日
附錄本判決論罪科刑法條：
刑法第三百三十九條
意圖為自己或第三人不法之所有，以詐術使人將本人或第三人之物交付者，處五年以
下有期徒刑、拘役或科或併科一千元以下罰金。
以前項方法得財產上不法之利益或使第三人得之者，亦同。
前二項之未遂犯罰之。
（九十二年六月二十七日修正前）刑法第三百二十三條
電能、熱能及其他能量或電磁紀錄，關於本章之罪，以動產論。
刑法第三百二十條第一項
意圖為自己或第三人不法之所有，而竊取他人之動產者，為竊盜罪，處五年以下有期
徒刑、拘役或五百元以下罰金。
